【裁判字號】    98,訴,286
【裁判日期】    981014
【裁判案由】    給付贍養費
【裁判全文】
臺灣宜蘭地方法院民事判決               98年度訴字第286號
原      告  甲○○
被      告  乙○○
上列當事人間請求給付贍養費事件，本院於98年9月30日言詞辯
論終結，判決如下：
    主  文
被告應給付原告新台幣參拾陸萬元，及自民國九十八年九月一日
起至清償日止，按週年利率百分之五計算之利息。
訴訟費用新台幣壹萬貳仟肆佰捌拾肆元由被告負擔。
本判決得假執行。
    事  實  及  理  由
甲、程序方面：
    按原告於判決確定前，得撤回訴之全部或一部。但被告已為
    本案之言詞辯論者，應得其同意。訴之撤回，被告於期日到
    場，未為同意與否之表示者，自該期日起；，視為同意撤回
    ，民事訴訟法第262條第1項、第3項前段分別定有明文。本
    件原告原起訴請求被告按月給付伊新台幣（下同）15,000元
    ，為期2年，及慰藉金80萬元，嗣於民國98年9月30日言詞辯
    論期日時撤回慰藉金部分80萬元之請求，核無不合，應予准
    許。
乙、實體方面：
一、原告起訴主張：伊與被告原為夫妻，於96年8月16日離婚生
    效，經雙方協議被告需支付原告為期2年每月15,000元之贍
    養費及慰藉金80萬元，合計116萬元（慰藉金部分80萬元業
    經原告撤回）。伊前於97年11月6日以南港郵局存證號碼490
    號存證信函，向被告催告履行上開協議，被告迄今置之不理
    。爰依法提起本件訴訟，請求被告給付上開贍養費。並聲明
    ：被告應給付原告36萬元，及自98年9月1日起至清償日止，
    按週年利率5%計算之利息。
二、被告答辯則以：系爭協議書的約定屬實無訛，但離婚後伊房
    子、現金都已經給原告，伊現在也沒有工作，實在沒有辦法
    給付。爰為答辯聲明：請求駁回原告之訴及假執行之聲請。
三、得心證之理由：
(一)、本件兩造不爭執之事實，為兩造原為夫妻，因故於96年8月1
    3 日簽訂系爭離婚協議書，其第一條第(三)項贍養費及慰藉金
    之給付：「男方必須支付女方每月壹萬伍仟元贍養費，為期
    2年。慰藉金部分捌拾萬元。慰藉金部分，男方名下有財產
    ，或有經濟能力時才須給付。」。然被告均未履行上開約定
    ，原告並曾於97年11月6日以南港郵局存證號碼00490號存證
    信函，向被告催告履行上開協議等情，業具原告提出系爭離
    婚協議書及存證信函影本各1紙在卷可稽，並為被告所不爭
    執，堪信屬實。
(二)、按當事人對於他造主張之事實，於言詞辯論時不爭執，視同
    自認，民事訴訟法第280條第1項前段定有明文，本件被告對
    原告之主張並不爭執，依上開規定，自應視同自認，則原告
    之主張，為有理由，應予准許。至被告雖以其目前確實沒有
    辦法給付等語為辯，惟此核屬契約履行問題，核與原告依系
    爭離婚協議書之約定就本件贍養費之請求是否有理由無涉，
    被告所辯，核屬無據。
四、綜上所述，原告依系爭離婚協議書之規定，請求被告給付贍
    養費36萬元（自96年8月起每月1期每期15,000元，為期2年
    ，至98年7月已全部到期），及自98年9月1日起至清償日止
    ，按年息百分之五計算之利息，為有理由，應予准許。又本
    件判命被告給付之金額未未逾50萬元，依民事訴訟法第389
    條第1項第5款規定，應依職權宣告假執行。
五、訴訟費用負擔之依據：民事訴訟法第78條。
中    華    民    國    98    年    10    月    14    日
                  臺灣宜蘭地方法院民事庭
                      法  官  張軒豪
正本與原本無異。
如不服本判決應於判決送達後20日內提出上訴狀（須附繕本）。
中    華    民    國    98    年    10    月    15    日
                      書記官  謝佩欣


司法院資訊處製作；財團法人民間司法改革基金會備份。
